# 请教陈版：商业承兑汇票背书贴现终止确认问题

提问人：Volunteer721@ 时间：2022-04-03 11:06:25
请教陈版，实务工作中，收到财务公司开具的商业承兑汇票，但是财务公司的实际控制人是国资委，这种情况下的商业承兑汇票若背书或者贴现是否可以终止确认？个人理解是实际控制人为国资委，虽然为商业承兑汇票，但是有国资委背书，其风险性可能还低于一些商业银行，是否可以终止确认呢

回答人：chenyiwei
财务公司签发的承兑汇票在法律上是银行承兑汇票，但企业集团财务公司的信用等级不可能高于其所属企业集团的核心企业。因此，在判断此类票据的背书转让或者贴现是否满足终止确认条件时，将其视同商业承兑汇票看待。
虽然实控人是国资委，但各级国企都是对外承担有限责任的公司，因此不存在“国资委的背书”。